【裁判字號】    98,審訴,4438
【裁判日期】    981130
【裁判案由】    毒品危害防制條例
【裁判全文】
臺灣高雄地方法院刑事判決            98年度審訴字第4438號
公  訴  人  臺灣高雄地方法院檢察署檢察官
被      告  甲○○
上列被告因毒品危害防制條例案件，經檢察官提起公訴（98年度
毒偵字第5677號），被告就被訴事實為有罪之陳述，經告知簡式
審判程序之旨，並聽取被告與公訴人之意見後，本院合議庭裁定
由受命法官獨任進行簡式審判程序，本院判決如下：
    主  文
甲○○施用第一級毒品，累犯，處有期徒刑捌月；扣案如附表一
編號1 至編號2 所示之物，均沒收。又施用第二級毒品，累犯，
處有期徒刑肆月；扣案如附表一編號3 所示之物，沒收。應執行
有期徒刑拾月；扣案如附表一所示之物，均沒收。
    事  實
一、甲○○前於民國94年間，因施用毒品案件，經臺灣板橋地方
    法院裁定送觀察、勒戒後，認有繼續施用毒品之傾向，再裁
    定令入戒治處所施以強制戒治，於94年2 月25日強制戒治執
    行完畢，由臺灣板橋地方法院檢察署檢察官以94年度戒毒偵
    字第121 號不起訴處分確定。又於94年間，因施用毒品案件
    ，經臺灣板橋地方法院以94年度訴字第1843號判處有期徒刑
    6 月、3 月，應執行有期徒刑8 月確定。另於96年間，因偽
    造文書案件，經本院以96年度訴字第2534號判處有期徒刑4
    月確定，再因偽證案件，經臺灣板橋地方法院以96年度訴字
    第3638號判處有期徒刑6 月確定，嗣經裁定減刑為有期徒刑
    3 月確定，並與前述偽造文書案件部分，經裁定定應執行刑
    有期徒刑6 月確定，而於97年9 月2 日執行完畢。詎甲○○
    仍不知悔改，竟分別基於施用第一、二級毒品之犯意，於98
    年8 月27日下午2 時許，在其位於高雄市左營區○○○路25
    6 號14樓住處，以針筒注射之方式，施用第一級毒品海洛因
    1 次後，在同一地點，以將第二級毒品甲基安非他命置於玻
    璃球內燒烤，吸食煙霧之方式，施用第二級毒品甲基安非他
    命1 次。嗣於98年8 月27日下午7 時55分許，在高雄市左營
    區○○○路256 號地下一樓停車場，為警查獲，經徵得其同
    意採尿送驗結果呈可待因、嗎啡、甲基安非他命、安非他命
    陽性反應，並扣得甲○○所有而供其施用第一級毒品海洛因
    與第二級毒品甲基安非他命所用如附表一所示之物；另扣得
    甲○○所有如附表二所示之與本件施用第一、二級毒品犯行
    無直接關連之物（該等扣案物係販賣毒品之證據，另案聲請
    沒收），始獲上情。
二、案經高雄市政府警察局左營分局移送臺灣高雄地方法院檢察
    署檢察官偵查起訴。
    理  由
一、本件被告甲○○所犯係死刑、無期徒刑、最輕本刑為3 年以
    上有期徒刑以外之罪，其於準備程序中就被訴事實為有罪之
    陳述，經本院告知簡式審判程序之旨，並聽取公訴人及被告
    意見後，合議庭裁定由受命法官獨任進行簡式審判程序，合
    先敘明。
二、訊據被告對於上揭時、地，分別施用第一級毒品海洛因及第
    二級毒品甲基安非他命之事實，坦承不諱，而被告為警查獲
    所採之尿液檢體，經送高雄市立凱旋醫院濫用藥物尿液檢驗
    報告以酵素免疫法及氣相層析質譜法檢驗結果，呈現可待因
    、嗎啡、甲基安非他命、安非他命陽性反應，此有高雄市立
    凱旋醫院98年9 月18日濫用藥物尿液檢驗報告暨高雄市政府
    警察局左營分局毒品案嫌疑人尿液代碼與姓名對照表（代號
    ：C98410號）各1 份附卷可稽，復有被告所有而供其施用第
    一、二級毒品所用如附表一所示之物，扣案可憑，是被告分
    別施用第一、二級毒品之犯行，均堪認定，應予依法論科。
三、核被告所為，係犯毒品危害防制條例第10條第1 項之施用第
    一級毒品罪、同條例第10條第2 項之施用第二級毒品罪。被
    告分別持有第一、二級毒品後進而施用，其持有之低度行為
    均應為施用之高度行為所吸收，故均不另論其持有毒品罪。
    被告所犯上開施用第一級毒品與施用第二級毒品之2 罪間，
    犯意各別，行為互殊，應予分論併罰。被告因偽造文書案件
    ，經法院判處有期徒刑4 月確定，又因偽證案件，經法院判
    處判處有期徒刑6 月確定，嗣經裁定減刑為有期徒刑3 月確
    定，而與前述偽造文書案件部分，經裁定定應執行刑有期徒
    刑6 月確定，並於97年9 月2 日執行完畢，有臺灣高等法院
    被告前案紀錄表1 份在卷可佐，是被告於有期徒刑執行完畢
    後，5 年內故意再犯本件有期徒刑以上之2 罪，均為累犯，
    均應依法加重其刑。本院審酌被告前因施用毒品案件，經觀
    察、勒戒及強制戒治程序，由檢察官不起訴處分，再因施用
    毒品經本院判刑入獄服刑完畢後，仍不知悛悔，再次施用毒
    品自戕其身，顯然缺乏戒絕毒品之決心，惟念及被告坦承施
    用第一、二級毒品之事實，且其行為尚未害及他人，並斟酌
    被告之犯罪動機、手段，以及被告之智識程度等一切情狀，
    分別量處如主文所示之刑，並定應執行刑如主文所示。扣案
    如附表一所示之物，乃被告所有，且分別係供被告施用第一
    、二級毒品所用，此據被告自承在卷，爰均依刑法第38條第
    1 項第2 款規定，併予宣告沒收。至於附表二所示之物品，
    檢察官認係被告另犯販賣毒品案件之相關證據，而未聲請本
    院併予宣告沒收，本院審酌扣案如附表二編號1 至3 所示之
    毒品，數量甚多，應非單純供被告個人施用；而扣案如附表
    編號6 、7 所示之手機，客觀上復與施用第一、二級毒品之
    犯行，無直接關連性，爰均不予宣告沒收。另扣案如附表二
    編號4 、編號5 所示之電子磅秤、夾鏈袋，因該等物品之用
    途，非僅止於磅秤毒品重量或包裝毒品，尚有其他用途，且
    被告亦否認該等物品與本件施用第一、二級毒品，具有關連
    ，本院自不得併予宣告沒收，附此敘明。
據上論斷，應依刑事訴訟法第273 條之1 第1 項、第299 條第1
項前段，毒品危害防制條例第10條第1 項、第2 項，刑法第11條
前段、第47條第1 項、第38條第1 項第2 款、第51條第5 款、第
9 款，判決如主文。
本案經檢察官杜妍慧到庭執行職務。
中    華    民    國    98    年    11    月    30    日
                  刑事第十庭  法  官  高增泓
以上正本證明與原本無異。
如不服本判決，應於收受送達後10日內向本院提出上訴書狀。
中    華    民    國    98    年    11    月    30    日
                              書記官  王淑娟
附錄本判決論罪科刑法條全文：
毒品危害防制條例第10條
施用第一級毒品者，處6月以上5年以下有期徒刑。
施用第二級毒品者，處3年以下有期徒刑。
附表一：
    ┌──┬────────────┬──────┐
    │編號│物品名稱                │數量        │
    ├──┼────────────┼──────┤
    │ 1  │注射針筒                │2支         │
    ├──┼────────────┼──────┤
    │ 2  │塑膠鏟管                │1支         │
    ├──┼────────────┼──────┤
    │ 3  │吸食器                  │1組         │
    └──┴────────────┴──────┘
附表二：
    ┌──┬────────────┬──────┐
    │編號│物品名稱                │數量        │
    ├──┼────────────┼──────┤
    │ 1  │第一級毒品海洛因        │18包（合計淨│
    │    │                        │重12.83公克 │
    │    │                        │；空包裝總重│
    │    │                        │5.13公克）  │
    ├──┼────────────┼──────┤
    │ 2  │第一級毒品海洛因        │25包（合計淨│
    │    │                        │重11.07公克 │
    │    │                        │；空包裝總重│
    │    │                        │7.78公克）  │
    ├──┼────────────┼──────┤
    │ 3  │第二級毒品甲基安非他命  │20包        │
    ├──┼────────────┼──────┤
    │ 4  │電子磅秤                │1台         │
    ├──┼────────────┼──────┤
    │ 5  │空夾鏈袋                │51只        │
    ├──┼────────────┼──────┤
    │ 6  │行動電話UTEC（0000000000│1支         │
    │    │12328 ）                │            │
    ├──┼────────────┼──────┤
    │ 7  │門號0000000000          │1張         │
    │    │SIＺ000000000000000      │            │
    └──┴────────────┴──────┘


司法院資訊處製作；財團法人民間司法改革基金會備份。
